# 陈版，关于母公司增资导致少数股东股权被稀释的问题想请教

提问人：飘 渺的 风 时间：2022-12-09 15:14:24
准则里是对少数股东增资稀释母公司股权的会计处理有明确的规定，我想咨询如果是反过来呢，母公司对子公司增资稀释了少数股东权益，在母公司的合并报表中该如何处理？也是相同的计算方法吗，按照增资前后母公司在子公司账面净资产中的份额计算差额，按照权益性交易计入资本公积？谢谢

回答人：chenyiwei
母公司对子公司增资稀释了少数股东权益，原理相同，即视同收购少数股权。
需计算交易前后少数股权的变动金额。同时，由于合并报表层面的资产和负债是不变的（没有经济资源从外部流入或者流出到外部），因此将少数股东权益的变动额调整合并报表层面的资本公积。即合并报表中的资本公积和少数股东权益一增一减，权益总额不变。

提问人：心海拂清 风 时间：2023-01-05 08:32:38
请教陈版，A公司持股B公司80%，B对持股60%的C子公司增资产生增资损失 2000 万，B公司层面无资本公积，B合并C的时候冲减未分配利润处理，有观点认为A合并B公司的时候应该调整冲减资本公积（A合并报表有充足的资本公积），我理解站在A合并报表层面的视角还原调整资本公积也可以吧，站在最终合并母公司，是母公司与孙公司少数股东的权益性交易。可以在合并层面还原为资本公积，也可以理解为母公司一次性合并子孙公司，而不是分级合并，不能因为分级和一次性合并方法不同而结果不同～ 还有观点认为B合并C公司的时候直接冲减资本公积出现负数也可以接受，我理解不符合准则要求，陈老师您怎么看？谢谢！

回答人：chenyiwei
可以这样理解，母公司合并报表层面可将该差额改为冲减资本公积。另外，B合并C时的负数资本公积，个人认为可以接受。